【裁判字號】    94,訴,2828
【裁判日期】    950112
【裁判案由】    槍砲彈藥刀械管制
【裁判全文】
臺灣板橋地方法院刑事判決              94年度訴字第2828號
公  訴  人  臺灣板橋地方法院檢察署檢察官
被      告  甲○○
上列被告因違反槍砲彈藥刀械管制條例案件，經檢察官提起公訴
（九十四年度核退偵字第一一五八號），於被告為有罪之陳述後
，本院合議庭裁定由受命法官獨任依簡式審判程序審理，茲判決
如下：
    主  文
甲○○連續未經許可，持有可發射子彈具有殺傷力之改造手槍，
，處有期徒刑壹年肆月，併科罰金新臺幣參萬元，罰金如易服勞
役，以銀元參佰元即新臺幣玖佰元折算壹日；扣案改造手槍貳枝
（槍枝管制編號0000000000號、000000000
0號）均沒收之。
    事  實
一、甲○○因曾陸續借款予游正龍（另由檢察官移轉臺灣臺北地
    方法院檢察署檢察官偵查）款項，嗣游正龍無力償還，雙方
    乃約定游正龍將自己持有之改造手槍交甲○○作為擔保，俟
    游正龍償還欠款後返還。甲○○明知可發射子彈具有殺傷力
    之改造手槍，係槍砲彈藥刀械管制條例所規定非經中央主管
    機關許可不得製造、持有之槍械，竟仍基於持有可發射子彈
    具殺傷力改造手槍之概括犯意，先於民國九十三年十一月上
    旬某日，在位於臺北市○○○路○段三二○號之金車飲料股
    份有限公司後方修車廠內，由游正龍交付由仿ＦＮ廠一九一
    ○型半自動手槍製造之金屬玩具手槍換裝土造金屬槍管改造
    而成具殺傷力之改造手槍乙枝（查獲後編定管制編號為00
    00000000號，另尚同時交付不具殺傷力而非屬槍砲
    彈藥刀械管制條例所定子彈之土造子彈二顆）而收受持有之
    ，作為游正龍積欠甲○○新臺幣三萬五千元債務之擔保；復
    承上開概括犯意，於同年月中旬某日，同在上址由游正龍交
    付由仿ＦＮ廠一九一○型半自動手槍製造之金屬玩具手槍換
    裝土造金屬槍管改造而成具殺傷力之改造手槍乙枝（查獲後
    編定管制編號為0000000000號，另尚同時交付不
    具殺傷力而非屬槍砲彈藥刀械管制條例所定子彈之土造子彈
    五顆，並於購得翌日測試時耗損乙顆）而收受持有之，作為
    游正龍積欠甲○○新臺幣四萬五千元債務之擔保。嗣於九十
    四年一月二十二日四時三十分許，甲○○駕駛車牌號碼二一
    五五─ＪＴ號自用小客車，行經臺北縣蘆洲市○○街與中山
    二路交岔路口時，為警據報攔查，當場自其所駕車內起獲上
    開改造手槍二支及不具殺傷力之土造子彈六顆而查獲。
五、案經臺北縣政府警察局蘆洲分局報告臺灣板橋地方法院檢察
    署檢察官偵查起訴。
    理  由
一、犯罪事實之認定：
  (一)上揭持有改造手槍與查獲過程，業據被告甲○○自白不諱在
    卷，查獲過程並與查獲當時同在車上之賴喬寧於警詢及偵查
    中之證述合致，復有扣案改造手槍二枝（查獲後編定管制編
    號為0000000000號、0000000000號）
    可資佐證，堪信被告前開自白應與事實相符。
  (二)又上述扣案槍枝經囑託內政部警政署刑事警察局鑑定結果，
    均係由仿ＦＮ廠一九一○型半自動手槍製造之玩具手槍換裝
    土造金屬槍管方式改造而成，機械性能良好，可擊發適用之
    子彈，具殺傷力此有該局九十四年二月十六日刑鑑字第○九
    四○○一八八○六號槍彈鑑定書附卷可稽。
  (三)此外，復有拍攝扣案改造玩具手槍相片附卷可為佐憑，本件
    事證已臻明確，被告如事實欄所載未經許可而持有具殺傷力
    之改造手槍之犯行，已足認定，應予依法論科。
二、論罪科刑之法律適用：
  (一)本件起訴書犯罪事實欄，原記載被告係以向游正龍價購之方
    式取得改造手槍而持有之，嗣經公訴人於本院準備程序及審
    理中當庭更正被告係以債權擔保之目的向游正龍收受持有，
    爰依公訴人更正後之犯罪事實為本件審理之範圍，先予敘明
    。
  (二)被告自九十三年十一月上旬某日及同年月中旬某日起至九十
    四年一月二十二日查獲時止持有上開改造手槍行為後，槍砲
    彈藥刀械管制條例於九十四年一月二十六日部分修正公布，
    並於同年月二十八日施行（以下稱為修正後槍砲彈藥刀械管
    制條例，修正前之條款則稱為修正前槍砲彈藥刀械管制條例
    ，至於本次未經修正變動之條款則仍稱為槍砲彈藥刀械管制
    條例）。其中第四條第一項第一款關於「其他可發射金屬或
    子彈具有殺傷力各式槍砲」之槍砲定義規定並無變更，而修
    正前第十一條第四項關於未經許可持有其他可發射金屬或子
    彈具有殺傷力各式槍砲罪之規定，則移列於修正後第八條第
    四項，法定刑亦由原定之「一年以上七年以下有期徒刑，併
    科新臺幣七百萬元以下罰金」，提高修正為「三年以上十年
    以下有期徒刑，併科新臺幣七百萬元以下罰金」。比較修法
    前後刑之輕重，以修正前槍砲彈藥刀械管制條例第十一條第
    四項之規定有利於被告，依刑法第二條第一項但書之規定，
    被告本件持有改造手槍之行為應適用修正前槍砲彈藥刀械管
    制條例第十一條第四項之規定論處。
  (三)按以不具殺傷力之玩具手槍改裝成可發射子彈具殺傷力之改
    造手槍，核屬槍砲彈藥刀械管制條例第四條第一項第一款所
    定「其他可發射金屬或子彈具有殺傷力各式槍砲」。核被告
    甲○○所為，係犯修正前槍砲彈藥刀械管制條例第十一條第
    四項之未經許可持有改造手槍罪。被告先後兩次收受持有改
    造手槍之犯行，均係基於債務擔保之相同目的而為之，且時
    間緊接，方法相同，觸犯構成要件相同之罪，顯係基於概括
    犯意而為之，為連續犯，應依刑法第五十六條之規定論以一
    罪，並加重其刑。
  (四)爰審酌被告於本案之前並無犯罪與執行紀錄（參卷附臺灣高
    等法院被告前案紀錄表），素行尚非不佳，教育程度為國民
    中學畢業（參被告警詢筆錄教育程度欄），智識能力非差，
    其持有槍械之行為已造成社會安全之危害，且連續二次為之
    ，惟於偵查及審理中均能直承犯行，犯後態度尚稱良好等一
    切情狀，量處如主文所示之刑及就罰金部分諭知易服勞役之
    標準，並定其應執行之刑，以資儆懲。
  (五)扣案改造手槍二支（槍枝管制編號為0000000000
    號、0000000000號）為違禁物，應依刑法第三十
    八條第一項第一款併予以宣告沒收。
  (六)至於查獲時同時扣案之土造子彈六顆，經鑑定結果均認不具
    殺傷力，有內政部警政署刑事警察局九十四年二月十六日刑
    鑑字第○九四○○一八八○六號槍彈鑑定書附卷可稽，核非
    槍砲彈藥刀械管制條例所定之子彈而不屬違禁物品，亦非被
    告本件未經許可持有改造手槍犯罪所用之物，與刑法第三十
    八條所定沒收要件均為不符，自無從併為為沒收之諭知，附
    此敘明。
據上論斷，應依刑事訴訟法第二百七十三條之一第一項、第二百
九十九條第一項前段，修正前槍砲彈藥刀械管制條例第十一條第
四項，刑法第十一條前段、第二條第一項但書、第五十六條、第
四十二條第二項、第三十八條第一項第一款，罰金罰鍰提高標準
條例第二條，現行法規所定貨幣單位折算新臺幣條例第二條，判
決如主文。
本案經檢察官曾文鐘到庭執行職務。
中    華    民    國    95    年     1    月    12    日
                  刑事第十庭  法  官  楊  博  欽
以上正本證明與原本無異
如不服本判決應於送達後十日內向本院提出上訴狀
                              書記官  曾  美  滋
中    華    民    國    95    年     1    月    12    日
附錄本案論罪科刑法條全文：
九十四年一月二十六日修正前槍砲彈藥刀械管制條例
第十一條第四項
未經許可，持有、寄藏或意圖販賣而陳列第一項所列槍砲者，處
一年以上七年以下有期徒刑，併科新台幣七百萬元以下罰金。


司法院資訊處製作；財團法人民間司法改革基金會備份。
